【裁判字號】    95,抗,286
【裁判日期】    951031
【裁判案由】    聲明異議
【裁判全文】
臺灣高等法院臺南分院民事裁定  95年度抗字第286號
抗  告  人  甲○○
上列抗告人因債權人馬來西亞商上鼎資產管理股份有限公司臺灣
分公司，與債務人乙立有限公司等四人間給付借款強制執行事件
，聲明異議，對於中華民國九十五年七月十一日臺灣臺南地方法
院所為裁定（九十四年度執字第三０六八七號），提起抗告，本
院裁定如下：
      主      文
抗告駁回。
抗告程序費用由抗告人負擔。
      理      由
一、抗告意旨略以：系爭建物（按即坐落台南市○區○○○段38
    2-16、382-17、382-18、382-19地號土地上，門牌號碼為台
    南市○區○○○路2段33號之未保存登記建物【即原法院拍賣
    之戊標中12415建號部分】）納稅義務人雖於民國八十六年
    十二月登記為債務人黃清安名下，實因伊之生母劉美玉於八
    十六年二月三日去世，稅捐稽徵處恰於同年十二月開始起課
    ，由未辦所有權第一次登記且無使用執照、建造執造者，應
    向管理人徵收之。債務人黃清安係土地所有人且係伊之祖父
    ，系爭建物乃由其管理並登記為納稅義務人，且由其負責出
    租事宜。伊一家人早於六十六年八月一日即設籍於系爭建物
    所在處所，足見伊早於三十年前即已搭屋居住上址，嗣後逐
    漸改建、增建至今日之現狀，雖因係未保存登記建物而無法
    提出起造之證明文件，惟如此長期居住之事實，竟為原裁定
    所不採，有違經驗法則，原裁定認定系爭建物為債務人黃清
    安所有，顯屬速斷等語；爰提起本件抗告，求為廢棄原裁定
    。
二、惟按當事人或利害關係人，對於執行法院強制執行之命令，
    或對於執行法官、書記官、執達員實施強制執行之方法，強
    制執行時應遵守之程序，或其他侵害利益之情事，為聲請或
    聲明異議者，須於強制執行程序終結前為之，此觀強制執行
    法第十二條第一項前段規定至明。查：本件執行債權人馬來
    西亞商上鼎資產管理股份有限公司台灣分公司，執台南地院
    九十一年度執湘字第二八九八八號債權憑證為執行名義，聲
    請就執行債務人之財產為強制執行。其中執行債務人黃清安
    所有坐落台南市○區○○○段382-16、382-17、382-18、38
    2-19地號土地，及門牌號碼台南市○區○○○路2段33號，
    建物建號12415之未保存登記建物部分（即戊標），業經執
    行法院定期於九十五年八月二十一日公開拍賣，而由拍定人
    以新台幣三千四百三十一萬八千九百九十九元拍定，拍定人
    並繳足價金，執行法院已於九十五年九月八日核發權利移轉
    證書，拍定人則於同年月十四日收受等情，此有拍賣不動產
    筆錄、投標書、權利移轉證書、送達證書等件附於原法院九
    十四年執字第三０六八七號執行卷宗可參。本件就執行債務
    人黃清安所有上開戊標之財產所為強制執行程序已終結，依
    首開說明，不論系爭未辦保存登記建物是否確係抗告人所有
    ，其於強制執行程序終結後所為之異議聲明，於法不合，不
    應准許。原裁定駁回其異議聲明，理由雖有不同，惟結論並
    無二致，抗告意旨猶執前詞，指摘原裁定不當，求予廢棄，
    非有理由，應予駁回。
三、據上論結，本件抗告為無理由，依強制執行法第三十條之一
    ，民事訴訟法第四百九十五條之一、第四百四十九條第一項
    、第二項、第九十五條、第七十八條，裁定如主文。
中    華    民    國    95    年    10    月    31    日
                    民事第三庭
                                審判長法  官  陳  光  秀
                                      法  官  曾  平  杉
                                      法  官  李  文  賢
上為正本係照原本作成。
如不服本裁定，僅得於收受本裁定正本送達後十日內以適用法規
顯有錯誤為理由，向本院提出再抗告狀（須附繕本一份及繳納再
抗告裁判費新台幣一千元），並經本院許可後始可再抗告於最高
法院。
中    華    民    國    95    年    11    月     2    日
                                      書記官  劉  清  洪
【附記】
民事訴訟法第495條之1第2項準用同法第466條之1第1、2項規定
：
(1)對於第二審判決上訴，上訴人應委任律師為訴訟代理人。但上
  訴人或其法定代理人具有律師資格者，不在此限。
(2)上訴人之配偶、三親等內之血親、二親等內之姻親，或上訴人
  為法人、中央或地方機關時，其所屬專任人員具有律師資格並
  經法院認為適當者，亦得為第三審訴訟代理人。
民事訴訟法第466條之2：
  上訴人無資力委任訴訟代理人者，得依訴訟救助之規定，聲請
  第三審法院為之選任律師為其訴訟代理人。
                                                   K


司法院資訊處製作；財團法人民間司法改革基金會備份。
